【裁判字號】    99,易,1823
【裁判日期】    990712
【裁判案由】    竊盜
【裁判全文】
臺灣臺北地方法院刑事判決              99年度易字第1823號
公  訴  人  臺灣臺北地方法院檢察署檢察官
被      告  乙○○
上列被告因竊盜案件，經檢察官提起公訴（99年度偵字第14332
號），本院判決如下：
    主  文
乙○○竊盜，累犯，處有期徒刑伍月，如易科罰金，以新臺幣壹
仟元折算壹日。
    事  實
一、乙○○曾因竊盜、搶奪案件，經臺灣板橋地方法院95年度簡
    字第770 號刑事簡易判決判處有期徒刑3 月、95年度訴字第
    1487號刑事判決判處有期徒刑7 月、臺灣板橋地方法院97年
    度簡字第938 號刑事簡易判決判處拘役45日、本院97年度易
    字第2747號刑事判決判處有期徒刑4 月，分別確定在案，且
    最後1 案甫於民國98年10月17日縮刑期滿執行完畢。詎乙○
    ○仍不知悔悟，於99年6 月16日上午10時55分許，因前往臺
    北市○○區○○路2 段276 號西園醫院5 樓探視友人，見甲
    ○○離開5133號病床，竟意圖為自己不法之所有，趁甲○○
    不注意之際，徒手竊取其放置在其病床上之黑色肩包內現金
    新臺幣（下同）2,800 元，得手後逃離現場。嗣因甲○○發
    覺款項遭竊而報警處理，經調閱監視錄影器畫面發覺乙○○
    形跡可疑，於同日下午2 時55分許，在同址5 樓查獲乙○○
    ，並在其身上起出餘款1,906 元。
二、案經臺北市政府警察局萬華分局移請臺灣臺北地方法院檢察
    署檢察官偵查起訴。
    理  由
一、證據能力之判斷：
    被告乙○○對於下列各項證據方法，均未爭執其證據能力，
    並同意作為證據（見本院卷第12頁反面），本院審酌其作成
    時之情況，認為並無不適當之情事，均得作為證據，合先敘
    明。
二、認定事實所憑之證據及理由：
    上開犯罪事實，訊據被告乙○○坦承不諱（見偵查卷第8 至
    9 頁、第36頁、本院卷第11、13頁），並經被害人甲○○指
    述明確（見偵查卷第12至13頁），又被告為警查獲時扣得之
    剩餘款項1,906 元，業經甲○○領回，此有搜索扣押筆錄、
    扣押物品目錄表、贓物認領保管單及照片附卷可按（見偵查
    卷第21至25頁、第17至18頁），而被告當時進入病房行竊之
    經過，則有監視錄影器拍攝畫面在卷足考（見偵查卷第19頁
    ），是被告任意性自白有上開各項證據足資佐證，堪認與事
    實相符，可以採信。綜上，本案事證明確，被告竊盜犯行洵
    堪認定，應予依法論罪科刑。
三、論罪科刑之依據：
    核被告所為，係犯刑法第320 條第1 項竊盜罪。查被告曾因
    竊盜案件，經本院97年度易字第2747號刑事判決判處有期徒
    刑4 月確定，甫於98年10月17日縮刑期滿執行完畢，此有臺
    灣高等法院被告前案紀錄表附卷可參（見本院卷第14至20頁
    ），是被告於前次徒刑之執行完畢後，5 年以內故意再犯本
    案有期徒刑以上之罪，為累犯，應依法加重其刑。爰審酌：
    (一)被告屢因竊盜、搶奪案件，經臺灣板橋地方法院95年度簡
    字第770 號刑事簡易判決判處有期徒刑3 月、95年度訴字第
    1487號刑事判決判處有期徒刑7 月、臺灣板橋地方法院97年
    度簡字第938 號刑事簡易判決判處拘役45日、本院97年度易
    字第2747號刑事判決判處有期徒刑4 月，分別確定並執行完
    畢在案，亦有前揭臺灣高等法院被告前案紀錄表附卷可參（
    見本院卷第14至20頁），被告顯無悔悟；(二)惟被告竊取金錢
    數額微少，部分款項已經查獲歸還被害人甲○○，經甲○○
    表示不再追究（見偵查卷第13頁）；(三)又被告犯罪後，坦白
    認罪，態度尚可等一切情狀，量處如主文所示之刑，並諭知
    易科罰金之折算標準，以示懲儆。
據上論斷，應依刑事訴訟法第284 條之1 、第299 條第1 項前段
，刑法第320 條第1 項、第47條第1 項、第41條第1 項前段，刑
法施行法第1 條之1 ，判決如主文。
本案經檢察官葉芳秀到庭執行職務。
中    華    民    國    99    年    7     月    12    日
                  刑事第六庭  法  官  林晏如
上正本與原本無異。
如不服本判決，應於判決送達後10日內向本院提出上訴狀（應抄
附繕本）。告訴人或被害人如對於本判決不服者，應具備理由請
求檢察官上訴，其上訴期間之計算係以檢察官收受判決正本之日
期為準。
                              書記官  楊盈茹
中    華    民    國    99    年    7     月    12    日
附錄本案論罪科刑法條全文：
中華民國刑法第320條
意圖為自己或第三人不法之所有，而竊取他人之動產者，為竊盜
罪，處5 年以下有期徒刑、拘役或5 百元以下罰金。
意圖為自己或第三人不法之利益，而竊佔他人之不動產者，依前
項之規定處斷。
前2 項之未遂犯罰之。

司法院資訊處製作；財團法人民間司法改革基金會備份。
